臺灣高等法院臺南分院刑事判決
110年度上訴字第976號
上  訴  人  
即  被  告  施詠傑


選任辯護人  蒲純微律師（法扶律師）
上列上訴人因毒品危害防制條例案件，不服臺灣臺南地方法院11
0年度訴字第470號中華民國110年7月6日第一審判決（起訴案號
：臺灣臺南地方檢察署110年度偵字第6828、9260號；移送併辦
案號：110年度營偵字第936號），提起上訴，本院判決如下：
    主  文
上訴駁回。
    事  實
一、甲○○知悉甲基安非他命屬毒品危害防制條例第2 條第2 項第
    2 款所列管之第二級毒品，依法不得持有、販賣，竟意圖營
    利，基於販賣第二級毒品之犯意，分別以其所持用門號0000
    000000號之紅米牌手機、門號0000000000號之iPhone 5 手
    機各1 支作為聯繫工具，於如附表一編號1 至編號11所示之
    交易時間、地點，販賣第二級毒品甲基安非他命予附表一各
    該編號所示之人（交易數量、金額、聯繫及交付方式詳如附
    表一編號1 至編號11所示），以此方式牟利。嗣經警於民國
    110 年3 月18日晚間9 時40分許，在臺南市○區○○○路00巷口
    拘提甲○○，附帶搜索而自其當時駕駛之車輛上扣得安非他命
    吸食器1 組，復徵得其同意，於翌（19）日上午9 時20分許
    ，帶同警方至同市○○區○○路0 段00巷00號0 樓0 號房屋搜索
    ，扣得如附表二編號1 至編號3 所示之甲基安非他命3 包，
    以及海洛因6 包（總毛重1.34公克，所涉持有第一級毒品部
    分，另由原審審理中）、吸食器3 組、毒品分裝袋1 批、毒
    品殘渣袋3 個、電子磅秤2 台、分裝勺2 支、紅米牌手機1 
    支（含門號0000000000號SIM 卡1 張），因而查悉上情。　
    　
二、案經臺南市政府警察局第三分局報告臺灣臺南地方檢察署檢
    察官偵查起訴及移送併辦。
    理  由
壹、程序部分
    就本判決所引用之傳聞證據，本件當事人於本院準備程序時
    ，均明示同意有證據能力（本院卷第116-120頁），且於本
    院審理時，經逐一提示後，迄於言詞辯論終結前，未聲明異
    議，本院認該些證據做成之過程、內容均具備任意性、合法
    性，其陳述與本件待證事實具有關聯性，合於一般供述證據
    之採證基本條件，且證明力非明顯過低，以之作為證據，均
    屬適當，依刑事訴訟法第159條之5第1項規定，皆有證據能
    力。 
貳、實體部分：
一、認定事實所憑之證據及理由：
　㈠訊據被告甲○○對於上揭犯罪事實，供承不諱，核與證人即購
    毒者蔡清池、黃榮華、張進忠、金素雄及唐雲屏於警詢、偵
    訊中之證述情節相符（警6807卷第177-187、237-241、267-
    270、297-302頁，警6753卷第13-19頁，他字卷第63-69、10
    3-107、145-149、213-220頁，偵6818卷第601-604 頁），
    並有自願搜索同意書、通訊監察書及電話附表、被告與各該
    購毒者（除唐雲屏外）所持用如附表編號1 至編號11所示手
    機門號之通聯調閱查詢單、通訊監察譯文各1 份、搜索扣押
    筆錄、扣押物品目錄表各2 份、搜索扣押現場及扣案物照片
    23張在卷可稽（警6807卷第29-45、67-71、75-81、109-131
    、133-152、221、257、289、319頁，警6753卷第33-37頁，
    偵6818卷第573-574頁），足認被告上開任意性之自白與事
    實相符，堪予採信。
  ㈡又被告於原審供稱：「我於本件各次販賣第二級毒品犯行中
    ，交易金額500 元之犯行部分，各約獲利新臺幣（下同）10
    0 元至200 元；交易金額1,000 元之犯行部分，各約獲利20
    0 元至300 元；交易金額2,000 元之犯行部分，各獲利500 
    元」等語（原審卷第272-273頁），足認被告就本件犯行確
    均有從中賺取差價，主觀上確有以販賣毒品之方式，賺取差
    額利益之營利意圖，當無疑義。
  ㈢綜上所述，本件事證明確，被告犯行洵堪認定，應予依法論
    科。
二、論罪科刑：
  ㈠論罪部分：
　1.按甲基安非他命屬毒品危害防制條例第2 條第2 項第2 款所
    列管之第二級毒品。是核被告所為，均係犯毒品危害防制條
    例第4 條第2 項之販賣第二級毒品罪。
　2.被告所犯如附表一編號1 至編號11所示11罪，犯意各別，行
    為互殊，應予分論併罰。
　3.檢察官移送併辦部分（110年度營偵字第936號），與本案起
    訴如附表一編號11部分之犯罪事實相同，核屬事實上同一之
    案件，本院自應併予審理，附此敘明。
　㈡刑之加重、減輕部分：
　1.刑之加重部分：
　　被告前因施用第二級毒品犯行，經臺灣高雄地方法院以99年
    度審簡字第1973號判決判處有期徒刑5 月確定，嗣該案與被
    告另犯毀損及違反槍砲彈藥刀械管制條例等案，經臺灣高等
    法院高雄分院以100年度聲字第1692號裁定定應執行有期徒
    刑5年6月，於105年4月28日執行完畢（後接續執行另案有期
    徒刑，下稱前案）等情，有臺灣高等法院被告前案紀錄表1 
    份在卷足參，被告於受前案徒刑之執行完畢後，5 年以內故
    意再犯本件有期徒刑以上之罪，共11罪，均核與刑法第47條
    第1 項所定累犯之要件相符。衡酌上開前案中，施用第二級
    毒品部分，與本案所犯罪名雖不相同，惟均屬毒品類型犯罪
    ，且本案之行為態樣、犯罪情節均較前案更為嚴重，顯見被
    告雖經刑罰之執行，仍未受有警惕，遠離毒品，足認對於刑
    罰之反應力薄弱，本案犯罪之責任非難程度應予提升，復權
    衡被告所犯前、後罪之法律目的、罪刑相當原則及相關刑事
    政策，並為整體評價裁量後，尚不生被告以累犯所處之刑罰
    超過其所應負擔罪責，亦無人身自由因此遭受過苛侵害之情
    形，爰依刑法第47條第1 項規定，均予加重其刑，惟就法定
    刑為無期徒刑部分，依刑法第65條第1 項規定不得加重。
　2.刑之減輕部分：
　⑴按犯毒品危害防制條例第4 條之罪於偵查及歷次審判中均自
    白者，減輕其刑，毒品危害防制條例第17條第2項定有明文
    。被告就本件犯行，於偵查及歷次審判中均自白不諱等情，
    業如前述，應依毒品危害防制條例第17條第2項規定，減輕
    其刑。
　⑵又被告雖於偵訊中，供出其本件販賣之第二級毒品甲基安非
    他命來源為綽號「小寶」之劉楨、綽號「阿志」之蕭宏志2 
    人，惟此部分因劉楨、蕭宏志否認，目前均仍在查證中等情
    ，有臺南市政府警察局第三分局110 年5 月14日函暨所附偵
    查報告及110年10月4日函與所附刑事案件報告書、警詢筆錄
    ，臺灣臺南地方檢察署110年5月17日號函、110年10月5日函
    文各1份存卷可參，足認本件迄未因被告之供述，因而查獲
    其他正犯或共犯，自無毒品危害防制條例第17條第1 項減免
    其刑規定之適用。
　⑶本件並無刑法第59條減刑規定之適用：
　①被告雖以其於本件販賣第二級毒品之數量、價格、次數及對
    象均不多，顯屬少量、零星販售毒品者，取得之利益甚微，
    惡性情節非重，且被告係因疾病開刀需負擔高額醫療及手術
    費用向親友借貸，短時間內又無法從事勞力工作，因此經濟
    壓力，方鋌而走險販賣毒品，其經檢警查獲後，於犯後均坦
    承犯行，深知悔悟，足認縱處以最低刑度，仍有過苛而情輕
    法重之感，情堪憫恕，足以引起一般社會大眾同情，爰請求
    審酌上情，依刑法第59條規定減輕其刑等語，並提出臺灣看
    守所收容人戒送外醫診療紀錄，臺南市立安南醫院109年8月
    21日診斷證明書為據（原審卷一第251頁、本院卷第23頁）
    。
　②惟按刑法第59條規定之酌量減輕其刑，必須犯罪另有特殊之
    原因與環境，經審酌被告全部犯罪情狀，在客觀上足以引起
    社會上一般人之同情，認為即使予以宣告法定最低度刑，猶
    嫌過重，而明顯具有可予憫恕之情狀者，始有其適用。本院
    考量第二級毒品氾濫情形日益嚴重，對社會秩序及國民健康
    危害亦逐日加劇，立法者因而將毒品危害防制條例第4條第2
    項修正並提高販賣第二級毒品者刑責，而卷內雖無證據證明
    被告為大盤毒梟，然被告為本案犯行時，為智識健全之成年
    人，對政府嚴格查緝販賣毒品之行為，自無不知之理，竟仍
    為謀取不法利益而為本案犯行，危害社會治安及國民健康，
    且衡量被告本案所涉犯罪情節，係於109年10月14日起至110
    年2月27日止，合計不足5月之期間內，頻繁販賣第二級毒品
    甲基安非他命，次數高達11次，對象共計5人，堪認被告所
    為流散毒害之範圍甚廣，並非偶發性地將己身持有之微量毒
    品轉售與熟識之他人，於本件犯罪當時，並無特殊之原因與
    環境，在客觀上亦無足以引起一般同情，而顯然可憫之情狀
    ，並考量販賣第二級毒品之法定最輕本刑為10年以上有期徒
    刑，被告本件犯行已依毒品危害防制條例第17條第2項規定
    減輕其刑，經先加後減後，其得量處之最輕法定刑度為5年
    又15日，已相對緩和，至於被告所述其因疾病與身體因素而
    生之犯罪動機，此固得於法院量刑時予以審酌，但被告獲取
    收入之方式並非僅有非法販賣毒品一途，其以販賣毒品方式
    獲利，戕害他人身心健康以獲取利益，利己損人，難以據此
    即認被告犯罪情節有可憫之處，故其之非法方式而為，故本
    件實無判處法定最低本刑仍有情輕法重致生違反罪刑相當性
    及比例原則之情形，是應認本件並無刑法第59條減刑規定之
    適用。
　⒊被告本件所犯11罪，均同時有上開刑度加重（刑法第47條第1
    項，惟就法定刑為無期徒刑部分，依法不得加重）及減輕（
    毒品危害防制條例第17條第2項）之情形，應依刑法第71條
    第1 項規定，先加後減之。
參、駁回上訴之理由
一、原判決以被告上述販賣甲基安非他命犯行，罪證明確，並審
    酌被告明知毒品戕害人之身心健康甚鉅，無視國家對毒品採
    嚴厲管制措施，仍為本件販賣第二級毒品犯行，致令施用者
    沉淪，無法自拔，殊屬非是。復衡酌被告於不足5月期間內
    ，販賣交易次數高達11次，對象共計5人，各次交易數量、
    價格雖非至鉅，然流散毒害之程度甚廣，犯罪生有相當程度
    之危害。被告除前已論以累犯之案件外，另有因違反槍砲彈
    藥刀械管制條例、妨害自由及施用第二級毒品之前科紀錄，
    素行不佳。惟念被告於犯後始終坦承犯行，尚具悔意，暨其
    患有心臟疾病及其所述國中肄業之智識程度，已離婚，育有
    1 女（尚未成年，由被告母親照顧），羈押前從事工程行水
    泥工之工作，每月收入約2 萬多元，並與母親同住之家庭生
    活及經濟狀況等一切情狀，分別量處如附表一編號1 至編號
    11所示之刑（各分別為有期徒刑5年2月、5年4月，詳附表一
    所示），並依各罪間之關連、侵害法益及整體非難評價等面
    向，本諸刑罰經濟與責罰相當原則，定應執行有期徒刑6年2
    月。復就沒收部分說明扣案甲基安非他命3 包（含包裝袋3
    只），係違禁物，應依毒品危害防制條例第18條第1 項前段
    規定，於本件查獲被告最後一次販賣甲基安非他命（附表一
    編號6）犯行項下諭知沒收銷燬；另被告用以與附表一編號1
    至編號6、編號8、編號10、編號11所示購毒者聯絡販賣甲基
    安非他命使用之扣案紅米牌手機1 支（含門號0000000000號
    SIM卡1張），依毒品危害防制條例第19條第1項規定宣告沒
    收；未扣案iPhone 5手機1支（含門號0000000000號SIM卡1
    張），係被告用以與附表一編號7 、編號9 所示購毒者聯繫
    毒品交易所使用之物亦應依上述規定於各該犯行項下宣告沒
    收，並依刑法第38條第4 項規定，於全部或一部不能沒收或
    不宜執行沒收時，追徵其價額。至於扣案毒品分裝袋1 批、
    電子磅秤2 台，係供被告為本件販賣甲基安非他命犯行所用
    之物，應依毒品危害防制條例第19條第1項規定，於被告如
    附表一編號6所示最後一次販賣甲基安非他命犯行項下宣告
    沒收；被告如附表一編號1至11所示販賣毒品所得，未據扣
    案，均應依刑法第38條之1 第1 項前段、第3 項規定宣告沒
    收，並於全部或一部不能沒收或不宜執行沒收時，追徵其價
    額。核其認事用法並無不當，量刑亦屬妥適。
二、被告上訴以前述辯解指摘原判決未適用毒品危害防制條例第
    17條第1項供出毒品上游減免其刑、及未適用刑法第59條酌
    減其刑為不當，並以被告犯罪情狀、身體、家庭狀況與犯罪
    動機為由，指摘原判決量刑過重。
三、惟查：
　㈠被告何以無毒品危害防制條例第17條第1項及刑法第59條等規
    定減輕其刑，業經本院詳述如前，被告猶以前述辯解指摘原
    判決未依上述規定減輕其行為不當，其上訴並無理由。
　㈡又按量刑是否正確或妥適，端視在科刑過程中對於各種刑罰
    目的之判斷權衡是否得當，以及對科刑相關情狀事證是否為
    適當審酌而定。且量刑固屬法院自由裁量之職權，然仍應受
    比例、罪刑相當原則等法則之拘束，並非可恣意為之，致礙
    及公平正義之維護，必須兼顧一般預防之普遍適應性與具體
    個案特別預防之妥當性，始稱相當。又販賣第二級毒品罪，
    法定最低本刑為有期徒刑10年（得併科1500萬元以下罰金）
    ，如前所述，被告依刑法第47條第1項累犯規定加重，再依
    毒品危害防制條例第17條第2項規定減輕後，法定最低度刑
    為有期徒刑5年又15日，原審就附表一所示犯行各判處有期
    徒刑5年2月或5年4月，均僅在最輕得量處之法定最低本刑之
    上酌加數月，均已屬從輕量刑，均難認有何過重情事。又被
    告如附表一所示各犯行，其合併刑度為有期徒刑57年2月，
    法院就定被告應執行刑區間，依刑法第51條第5款規定，係
    在有期徒刑5年4月以上至上述合併刑度之間，但不得逾30年
    ，原審定應執行刑為有期徒刑6年2月，當已從輕，亦無過重
    情事。被告指摘原審量刑及所定之應執行刑過重，其上訴亦
    無理由，應予駁回。
四、綜上所述，本件被告上訴無理由，應予駁回。
據上論斷，應依刑事訴訟法第368條，判決如主文。
本案經檢察官陳奕翔提起公訴及移送併辦，檢察官章京文到庭執
行職務。
中　　華　　民　　國　　110 　年　　10　　月　　29　　日
                  刑事第五庭    審判長法　官  蔡廷宜
                                      法　官  翁世容
                                      法　官  林坤志
以上正本證明與原本無異。
如不服本判決應於收受送達後20日內向本院提出上訴書狀，其未
敘述上訴理由者，並得於提起上訴後20日內向本院補提理由書（
均須按他造當事人之人數附繕本）「切勿逕送上級法院」。
　　　　　　　　　　　　　　　　　　　書記官  凌昇裕　　
中　　華　　民　　國　　110 　年　　10　　月　　29　　日
附錄本案論罪科刑法條：
毒品危害防制條例第4 條第2 項
製造、運輸、販賣第二級毒品者，處無期徒刑或10年以上有期徒
刑，得併科新臺幣1,500 萬元以下罰金。

附表一：甲○○本件販賣第二級毒品甲基安非他命之交易情形、宣
告刑及沒收
編號 購毒者 交易時間 （民國） 交易地點 毒品種類與 數量 交易金額 （新臺幣） 與購毒者聯繫及 交付毒品之方式 宣告刑及沒收 1 蔡清池  109 年12月27日下午5 時50分許通話結束後之2 、3 小時內之某時 臺南市○區○○里○○○路00巷0 號蔡清池之住處內 甲基安非他命 （約0.3 公克至0.4 公克） 1,000 元 甲○○以其所持用之紅米牌手機（門號0000000000號）聯繫蔡清池持用之手機（門號0000000000號）商談販賣甲基安非他命與蔡清池之事宜後，由甲○○於左列時間、地點將甲基安非他命交付蔡清池，蔡清池則當場交付1,000 元與甲○○，以此方式完交易。 甲○○販賣第二級毒品，累犯，處有期徒刑伍年貳月。扣案紅米牌手機壹支（含門號0000000000號SIM 卡壹張）沒收；未扣案犯罪所得新臺幣壹仟元沒收，於全部或一部不能沒收或不宜執行沒收時，追徵其價額。 2  110 年1 月6 日下午2 時46分許通話結束後之2 、3 小時內之某時 同上 甲基安非他命 （約0.3 公克至0.4 公克） 1,000 元 甲○○以其所持用之紅米牌手機（門號0000000000號）聯繫蔡清池持用之手機（門號0000000000號）商談販賣甲基安非他命與蔡清池之事宜後，由甲○○於左列時間、地點將甲基安非他命交付蔡清池，蔡清池則當場交付1,000 元與甲○○，以此方式完交易。 甲○○販賣第二級毒品，累犯，處有期徒刑伍年貳月。扣案紅米牌手機壹支（含門號0000000000號SIM 卡壹張）沒收；未扣案犯罪所得新臺幣壹仟元沒收，於全部或一部不能沒收或不宜執行沒收時，追徵其價額。 3  110 年1 月21日晚間7 時46分許通話結束後之1 、2 小時內之某時 同上 甲基安非他命 （約0.3 公克至0.4 公克） 1,000 元 甲○○以其所持用之紅米牌手機（門號0000000000號）聯繫蔡清池持用之手機（門號0000000000號）商談販賣甲基安非他命與蔡清池之事宜後，由甲○○於左列時間、地點將甲基安非他命交付蔡清池，蔡清池則當場交付1,000 元與甲○○，以此方式完交易。 甲○○販賣第二級毒品，累犯，處有期徒刑伍年貳月。扣案紅米牌手機壹支（含門號0000000000號SIM 卡壹張）沒收；未扣案犯罪所得新臺幣壹仟元沒收，於全部或一部不能沒收或不宜執行沒收時，追徵其價額。 4  110 年2 月4 日午間12時許 同上 甲基安非他命 （約0.5 公克） 2,000 元 甲○○以其所持用之紅米牌手機（門號0000000000號）聯繫蔡清池持用之手機（門號0000000000號）商談販賣甲基安非他命與蔡清池之事宜後，由甲○○於左列時間、地點將甲基安非他命交付蔡清池，蔡清池則當場交付2,000 元與甲○○，以此方式完交易。 甲○○販賣第二級毒品，累犯，處有期徒刑伍年肆月。扣案紅米牌手機壹支（含門號0000000000號SIM 卡壹張）沒收；未扣案犯罪所得新臺幣貳仟元沒收，於全部或一部不能沒收或不宜執行沒收時，追徵其價額。 5  110 年2 月11日上午11時18分許通話結束後之1 、2 小時內之某時 同上 甲基安非他命 （約0.5 公克） 2,000 元 甲○○以其所持用之紅米牌手機（門號0000000000號）聯繫蔡清池持用之手機（門號0000000000號）商談販賣甲基安非他命與蔡清池之事宜後，由甲○○於左列時間、地點將甲基安非他命交付蔡清池，蔡清池則當場交付2,000 元與甲○○，以此方式完交易。 甲○○販賣第二級毒品，累犯，處有期徒刑伍年肆月。扣案紅米牌手機壹支（含門號0000000000號SIM 卡壹張）沒收；未扣案犯罪所得新臺幣貳仟元沒收，於全部或一部不能沒收或不宜執行沒收時，追徵其價額。 6  110 年2 月27日晚間11時3 分許通話結束後之1 、2 小時內之某時 同上 甲基安非他命 （約0.3 公克至0.4 公克） 1,000 元 甲○○以其所持用之紅米牌手機（門號0000000000號）聯繫蔡清池持用之手機（門號0000000000號）商談販賣甲基安非他命與蔡清池之事宜後，由甲○○於左列時間、地點將甲基安非他命交付蔡清池，蔡清池則當場交付1,000 元與甲○○，以此方式完交易。 甲○○販賣第二級毒品，累犯，處有期徒刑伍年貳月。扣案如附表二編號1 至編號3 所示之物均沒收銷燬；扣案紅米牌手機壹支（含門號0000000000號SIM 卡壹張）、分裝袋壹批、電子磅秤貳台沒收；未扣案犯罪所得新臺幣壹仟元沒收，於全部或一部不能沒收或不宜執行沒收時，追徵其價額。 7 黃榮華 110 年1 月19日晚間11時許 臺南市○○區○○路000巷00號 甲基安非他命 （約0.1 公克至0.2 公克） 500 元 甲○○以其所持用之iPhone 5 手機（門號0000000000號，起訴意旨誤載為門號0000000000號，應予更正）聯繫黃榮華持用之手機（門號0000000000號）商談販賣甲基安非他命與黃榮華之事宜後，由甲○○於左列時間、地點將甲基安非他命交付黃榮華，黃榮華則當場交付500 元與甲○○，以此方式完交易。 甲○○販賣第二級毒品，累犯，處有期徒刑伍年貳月。未扣案iPhone 5手機壹支（含門號0000000000號SIM 卡壹張），及犯罪所得新臺幣伍佰元均沒收，於全部或一部不能沒收或不宜執行沒收時，均追徵其價額。 8  110 年2 月19日下午2 時許 臺南市○○區○○區○○街0號「茶之魔手」 甲基安非他命 （約0.1 公克至0.2 公克） 500 元 甲○○以其所持用之紅米牌手機（門號0000000000號）聯繫黃榮華持用之手機（門號0000000000號）商談販賣甲基安非他命與黃榮華之事宜後，由甲○○於左列時間、地點將甲基安非他命交付黃榮華，黃榮華則當場交付500 元與甲○○，以此方式完交易。 甲○○販賣第二級毒品，累犯，處有期徒刑伍年貳月。扣案紅米牌手機壹支（含門號0000000000號SIM 卡壹張）沒收；未扣案犯罪所得新臺幣伍佰元沒收，於全部或一部不能沒收或不宜執行沒收時，追徵其價額。 9 張進忠 110 年1 月7 日下午4 時40分許 臺南市永康區中華路之長億城附近某處 甲基安非他命 （約0.3 公克至0.4 公克） 1,000 元 甲○○以其所持用之iPhone 5 手機（門號0000000000號）聯繫張進忠持用之手機（門號0000000000號）商談販賣甲基安非他命與張進忠之事宜後，由甲○○於左列時間、地點將甲基安非他命交付張進忠，張進忠則當場交付1,000 元與甲○○，以此方式完交易。 甲○○販賣第二級毒品，累犯，處有期徒刑伍年貳月。未扣案iPhone 5手機壹支（含門號0000000000號SIM 卡壹張），及犯罪所得新臺幣壹仟元均沒收，於全部或一部不能沒收或不宜執行沒收時，均追徵其價額。 10 金素雄 110 年1 月23日晚間7 時20分許 臺南市東區裕農路「慈幼工商」附近某處 甲基安非他命 （約0.3 公克至0.4 公克） 1,000 元 甲○○以其所持用之紅米牌手機（門號0000000000號）聯繫金素雄持用之手機（門號0000000000號）商談販賣甲基安非他命與金素雄之事宜後，由甲○○於左列時間、地點將甲基安非他命交付金素雄，金素雄則當場交付1,000 元與甲○○，以此方式完交易。 甲○○販賣第二級毒品，累犯，處有期徒刑伍年貳月。扣案紅米牌手機壹支（含門號0000000000號SIM 卡壹張）沒收；未扣案犯罪所得新臺幣壹仟元沒收，於全部或一部不能沒收或不宜執行沒收時，追徵其價額。 11 唐雲屏 109 年10月14日下午1 時50分許 臺南市北區開元路鐵路旁加油站外面馬路旁 甲基安非他命 （0.3 公克） 1,000 元 甲○○以其所持用之紅米牌手機（門號0000000000號）聯繫唐雲屏持用之手機（門號0000000000號）商談販賣甲基安非他命與唐雲屏之事宜後，由甲○○於左列時間、地點將甲基安非他命交付唐雲屏，唐雲屏則當場交付1,000 元與甲○○，以此方式完交易。 甲○○販賣第二級毒品，累犯，處有期徒刑伍年貳月。扣案紅米牌手機壹支（含門號0000000000號SIM 卡壹張）沒收；未扣案犯罪所得新臺幣壹仟元沒收，於全部或一部不能沒收或不宜執行沒收時，追徵其價額。 

附表二：扣案第二級毒品甲基安非他命送驗結果說明
編號 扣案毒品名稱數量 送驗結果說明 1 甲基安非他命1 包 （含包裝袋1 只） 外觀：白色結晶 檢出第二級毒品甲基安非他命 檢驗前淨重1.594 公克 檢驗後淨重1.584 公克 2 甲基安非他命1 包 （含包裝袋1 只） 外觀：白色結晶 檢出第二級毒品甲基安非他命 檢驗前淨重1.337 公克 檢驗後淨重1.323 公克 3 甲基安非他命1 包 （含包裝袋1 只） 外觀：白色結晶 檢出第二級毒品甲基安非他命 檢驗前淨重0.415 公克 檢驗後淨重0.401 公克